【裁判字號】    99,重訴,1052
【裁判日期】    991025
【裁判案由】    損害賠償
【裁判全文】
臺灣臺北地方法院民事裁定            99年度重訴字第1052號
原      告  瑪格服飾有限公司
法定代理人  甲○○
訴訟代理人  施中川律師
            許雅婷律師
被      告  丙○○
訴訟代理人  陳明暉律師
被      告  天使實業有限公司
法定代理人  乙○○原名林志達.
被      告  貿紡貿易有限公司
法定代理人  丁○○
上列當事人間請求損害賠償事件，本院裁定如下：
    主  文
本件移送臺灣士林地方法院。
    理  由
一、按共同訴訟之被告數人，其住所不在一法院管轄區域內者，
    各該住所在地之法院俱有管轄權。但依第四條至前條規定有
    共同管轄法院者，由該法院管轄。因侵權行為涉訟者，得由
    行為地之法院管轄。又訴之全部或一部，法院認為無管轄權
    者，依原告聲請或依職權以裁定移送於其管轄法院，民事訴
    法第20條、第15條第1 項及第28條第1 項定有明文。
二、原告主張：緣被告丙○○與甲○○共同投資伊公司，由甲○
    ○擔任負責人，丙○○擔任總經理，掌管伊公司之財務收支
    、帳冊、憑證、傳票等，詎丙○○在違法取得被告天使實業
    有限公司（下稱天使公司）、被告貿紡貿易有限公司（下稱
    貿紡公司）開立之不實統一發票後，假借給付公司貨款名義
    ，將不實交易之貨款，自伊公司匯往丙○○個人帳戶中，合
    計致使伊公司受有損害新臺幣（下同）31,857,897元，被告
    等因違反商業會計法，致使伊受有上開損害，且伊受損與被
    告等違法行為間具因果關係，爰依民法共同侵權行為法律關
    係，請求被告負損害賠償云云。
三、查原告依據侵權行為法律關係有所請求而涉訟，並以天使公
    司設址於臺北市○○○路○ 段108 號6 樓之23，屬本院管轄
    之區域，向本院提起本件訴訟，惟天使公司之設籍地址為實
    為桃園縣大有路543 號4 樓，觀諸卷附有限公司變更登記表
    即可自明（卷第146 頁），應由臺灣桃園地方法院管轄（下
    稱桃園地院），而丙○○之戶籍地址為臺北市士林區○○○
    路105 巷6 號，貿紡公司設籍地址為臺北市○○區○○街7
    號8 樓之3 ，此有戶籍謄本及有限公司變更登記事項卡在卷
    可參（卷第149-152 頁），均應由臺灣臺北士林地方法院管
    轄（下稱士林地院），是本院均無管轄權限，原告依民事訴
    訟法第2 條第2 項之規定，向本院提起本件訴訟，即屬無據
    。又原告主張本件侵權行為地為被告等為不實交易地點，亦
    即兩造公司主事務所所在地，依民事訴訟法第15條之規定，
    本院亦無管轄權，復據被告於99年10月25日準備程序到庭抗
    辯本院無管轄權（卷第170-171 頁）。從而本院審酌上開管
    轄法院，由士林地院進行審判較有利於當事人之權益，依職
    權將本件移送臺灣士林地方法院。爰裁定如主文。
中    華    民    國    99    年    10    月    25    日
                  民事第五庭    法  官  鄧德倩
以上正本係照原本作成
如對本裁定抗告須於裁定送達後10日內向本院提出抗告狀，並繳
納抗告費新臺幣1,000 元
中    華    民    國    99    年    10    月    25    日
                                書記官  林孔華

司法院資訊處製作；財團法人民間司法改革基金會備份。
